臺灣高雄地方法院刑事判決　　　　　　　 94年度易字第201號
公　訴　人　臺灣高雄地方法院檢察署檢察官
被　　　告　乙○○　男　39歲.
　　　　　　　　　　　號
上列被告因竊盜等案件，經檢察官聲請簡易判決處刑（93年度偵
字第10859 號），本院認不宜以簡易判決處刑，改簽分適用通常
程序審理，判決如下：
    主  文
乙○○竊盜，累犯，處有期徒刑壹年。
    事  實
一、乙○○前於民國89年間，因偽造文書及違反毒品危害防制條
　　例等案件，分別經法院判處有期徒刑8 月、7 月及9 月確定
  　，三罪經合併執行，嗣因假釋付保護管束，於92年07月14日
    因保護管束期滿，視為已執行完畢。詎乙○○仍不知悔改，
    基於為自己不法之所有，於92年12月23日上午10時起至日落
    前之某時許內之某時，至高雄縣鳳山市○○街15巷20號友人
    曾志圍住處，乘曾志圍之母親甲○○○外出工作之際，侵入
    上開之住宅內（侵入住宅部分未據告訴），竊取音響1 台、
    錄影機2 台、白Ｋ金項鍊1 條及現金新台幣（下同）1 萬元
    ，得手後離去。嗣於同日下午9 時50分許，甲○○○返家後
    發現遭竊，經報警處理，經警在上開處所2 樓房間內置放現
    金之紙盒上，採得乙○○之指紋1 枚而循線查悉上情。
二、案經高雄縣政府警察局鳳山分局報請臺灣高雄地方法院檢察
    署檢察官偵查而聲請簡易決處刑，本院認不宜以簡易判決處
    刑，改簽分適用通常程序審理。
    理  由
一、訊據被告乙○○矢口否認有何竊盜之犯行，辯稱：伊並未進
    入前揭住宅竊取音響1 台、錄影機2 台、白K 金項鍊1 條、
    現金1 萬元，因為伊常去該處找曾志圍，指紋應係伊至該處
    找曾志圍時留下的云云。惟查：
  (一)被害人甲○○○位於高雄縣鳳山市○○街15巷20號住處，遭
    人自大門侵入後，竊走音響1 台、錄影機2 台、白Ｋ金項鍊
    1 條及現金新台幣（下同）1 萬元等情，業據證人即被害人
    甲○○○於本院審理時證述屬實。
  (二)員警據報前往前揭證人甲○○○之住處，在甲○○○之房間
    內紙盒上採取得之指紋1 枚經送驗比對結果，與內政部警政
    署刑事警察局檔存之被告乙○○指紋上之左拇指指紋相符，
    此有內政部警政署刑事警察局93年1 月15日鑑驗書、高雄縣
    政府警察局鳳山分局刑案現場勘查採證紀錄報告表、高雄縣
    政府警察局鳳山分局刑案現場勘查採證情形紀錄表各1 份、
    採證照片5 幀在卷可稽，足認該枚指紋係被告留在現場無疑
    。
  (三)證人甲○○○於本院審理時證稱：採到被告指紋之紙盒係放
    在伊房間即主臥室內，伊從未拿到房間外面過，是伊用來藏
    東西用的等語，而被告亦自承其去前揭住處是去曾志圍的房
    間，未到過甲○○○的房間，且曾志圍不在，伊不會去該屋
    云云（見本院卷第50頁、94年4 月26日審判筆錄），該房間
    係私人使用空間，並非任何人皆能接觸；再者甲○○○與被
    告並不相識，縱被告係拜訪甲○○○兒子曾志圍，然該房間
    既非家中訪客活動空間，未經使用人同意即進入房間之行為
    實有違一般社交禮儀之經驗法則，且該紙盒外觀並無特別足
    以引起他人目光注意之處，若無竊盜之意，何須趁人不知進
    入房間摸索毫不起眼之陳列物品，又曾志圍於本件案發時已
    在監服刑，業據證人甲○○○證述明確，並有在監押查詢表
    1 份可稽，倘被告未曾進入該房間內行竊，焉何放現金之紙
    盒上會留有被告之指紋。是被告所辯，顯係事後卸責之詞，
    不足採信。本件事證明確，其犯行應堪予認定。
二、核被告乙○○所為，係犯刑法第320條第1項竊盜罪。又被告
    乙○○前於89年間，因偽造文書及違反毒品危害防制條例等
    案件，分別經法院判處有期徒刑8 月、7 月及9 月確定，三
    罪經合併執行，嗣因假釋付保護管束，於92年7 月14日因假
    釋期滿視為已執行完畢，有臺灣高等法院被告全國前案紀錄
    表在卷可按，其於5 年之內再犯本件有期徒刑以上之罪，為
    累犯，應依法加重其刑。爰審酌被告有多次竊盜前科，有臺
    灣高等法院被告全國前案紀錄表在卷可按，且其正值青壯年
    ，不思努力以正當途徑獲取財物，竟竊取他人財物以逞私慾
    ，犯後猶否認犯行等一切情狀，量處如主文所示之刑。公訴
    人雖具體求刑1 年6 月，惟經本院衡量前揭情形，認公訴人
    之請求之刑度顯過重，故量處如主文所示之刑較為適宜，附
    此敘明。
三、公訴意旨另以：被告乙○○於92年12月23日上午10時起至日
    落前之某時許，無故侵入高雄縣鳳山市○○街15巷20號甲○
    ○○之住處，認其另涉犯刑法第306 條第1 項侵入住宅罪。
    按按告訴或請求乃論之罪，未經告訴、請求或其告訴、請求
    經撤回或已逾告訴期間者，應諭知不受理之判決，為刑事訴
    訟法第303 條第3 款所明定。次按刑法第306 條第1 項侵入
    住宅罪為告訴乃論之罪，刑法第308 條定有明文。本件被害
    人甲○○○並未對被告提出刑法第306 條第1 項侵入住宅罪
    之告訴，而公訴人認此部分與前揭論罪科刑之竊盜部分具有
    牽連犯之裁判上一罪關係，爰不另為不受理之諭知，附此敘
    明。
據上論斷，依刑事訴訟法第452 條、第299 條第1 項，刑法第32
0 條第1 項、第47條，罰金罰鍰提高標準條例第1 條前段，判決
如主文所示之刑。
中　　華　　民　　國　　94　　年　　5 　　月　　10　　日
                  刑事第十三庭  審判長法　官  何秀燕
                                      法  官  楊智守
                                      法  官  陳月雯
以上正本證明與原本無異。
如不服本判決，應於判決送達後10日內，向本院提出上訴狀。
中　　華　　民　　國　　94　　年　　5 　　月　　10　　日
                                書記官  林佳蓉
附錄本案論罪科刑法條：
中華民國刑法第320條
(普通竊盜罪、竊佔罪)
意圖為自己或第三人不法之所有，而竊取他人之動產者，為竊盜
罪，處 5 年以下有期徒刑、拘役或 500 元以下罰金。
意圖為自己或第三人不法之利益，而竊佔他人之不動產者，依前
項之規定
處斷。
前二項之未遂犯罰之。
